runtime/dict/uk_UA.aff
SFX Z затися жетесь затися
SFX Z гатися жуться гатися
SFX Z затися жуться затися
SFX Z дути ідму [бдз]дути
SFX Z дути ідмеш [бдз]дути
SFX Z дути ідме [бдз]дути
SFX Z дути ідмемо [бдз]дути
SFX Z дути ідмете [бдз]дути
SFX Z дути ідмуть [бдз]дути
SFX Z дути ідми [бдз]дути
SFX Z дути ідмімо [бдз]дути
SFX Z дути ідмім [бдз]дути
SFX Z дути ідміть [бдз]дути
SFX Z вктися вкся вктися
SFX Z вктися вкшись вктися
SFX Z вктися вкшися вктися ###
SFX Z сити шу сити
SFX Z татися чися [^с]татися
SFX Z татися чись [^с]татися
SFX Z татися чімося [^с]татися
SFX Z татися чімось [^с]татися
SFX Z татися чімся [^с]татися
SFX Z татися чіться [^с]татися
SFX Z кати чи какати
SFX Z кати чімо какати
SFX Z кати чім какати
SFX Z кати чіть какати
SFX Z утися ься [^ш'][лр][оя]нутися
SFX Z утися ьмося [^ш'][лр][оя]нутися
SFX Z утися ьмось [^ш'][лр][оя]нутися
SFX Z утися ьтеся [^ш'][лр][оя]нутися
SFX Z утися ьтесь [^ш'][лр][оя]нутися
SFX Z зяти ізьму взяти
SFX Z зяти ізьмеш взяти
SFX Z зяти ізьме взяти
SFX Z зяти ізьмемо взяти
SFX Z зяти ізьмем взяти
SFX Z зяти ізьмете взяти
SFX Z зяти ізьмуть взяти
SFX Z зяти ізьми взяти
SFX Z зяти ізьмімо взяти
SFX Z зяти ізьмім взяти
SFX Z зяти ізьміть взяти
SFX Z сати ши сати
SFX Z сати шімо сати
SFX Z сати шім сати
SFX Z сати шіть сати
SFX Z ути и [^аєиіїоуюя]нути
SFX Z ути імо [^аєиіїоуюя]нути
SFX Z ути ім [^аєиіїоуюя]нути
SFX Z ути іть [^аєиіїоуюя]нути
SFX Z хатися шися [^д]ихатися
SFX Z хатися шись [^д]ихатися
SFX Z хатися шімося [^д]ихатися
SFX Z хатися шімось [^д]ихатися
SFX Z хатися шімся [^д]ихатися
SFX Z хатися шіться [^д]ихатися
SFX Z ітися ься видітися
SFX Z ітися ьмося видітися
SFX Z ітися ьмось видітися
SFX Z ітися ьтеся видітися
SFX Z ітися ьтесь видітися
SFX Z ати и щати
SFX Z ати імо щати
SFX Z ати ім щати
SFX Z ати іть щати
SFX Z утися ися [^аєиіїоуюя]нутися
SFX Z утися ись [^аєиіїоуюя]нутися
SFX Z утися імося [^аєиіїоуюя]нутися
SFX Z утися імось [^аєиіїоуюя]нутися
SFX Z утися імся [^аєиіїоуюя]нутися
SFX Z утися іться [^аєиіїоуюя]нутися
SFX Z рати еру [бдпс]рати
SFX Z рати ере [бдпс]рати
SFX Z рати ереш [бдпс]рати
SFX Z рати еремо [бдпс]рати
SFX Z рати ерете [бдпс]рати
SFX Z рати еруть [бдпс]рати
SFX Z рати ери [бдпс]рати
SFX Z рати ерімо [бдпс]рати
SFX Z рати ерім [бдпс]рати
SFX Z рати еріть [бдпс]рати
SFX Z няти му [йи]няти
SFX Z няти меш [йи]няти
SFX Z няти ме [йи]няти
SFX Z няти мемо [йи]няти
SFX Z няти мете [йи]няти
SFX Z няти муть [йи]няти
SFX Z няти ми [йи]няти
SFX Z няти мімо [йи]няти
SFX Z няти мім [йи]няти
SFX Z няти міть [йи]няти
SFX Z вкти вк вкти
SFX Z вкти вкши вкти
SFX Z итися уся [жчшщ]итися
SFX Z итися усь [жчшщ]итися
SFX Z итися аться [жчшщ]итися
SFX Z стися юся истися
SFX Z стися юсь истися
SFX Z стися єшся истися
SFX Z стися ється истися
SFX Z стися ємося истися
SFX Z стися ємось истися
SFX Z стися єтеся истися
SFX Z стися єтесь истися
SFX Z стися ються истися
SFX Z стися вся истися
SFX Z стися всь истися
SFX Z стися вшись истися
SFX Z стися вшися истися ###
SFX Z стися йся истися
SFX Z стися йсь истися
SFX Z стися ймося истися
SFX Z стися ймось истися
SFX Z стися йтеся истися
SFX Z стися йтесь истися
SFX Z ктися чуся ктися
SFX Z ктися чусь ктися
SFX Z ктися чешся ктися
SFX Z ктися четься ктися
SFX Z ктися чемося ктися
SFX Z ктися чемось ктися
SFX Z ктися четеся ктися
SFX Z ктися четесь ктися
SFX Z ктися чуться ктися
SFX Z ктися чися ктися
SFX Z ктися чись ктися
SFX Z ктися чімося ктися
SFX Z ктися чімось ктися
SFX Z ктися чімся ктися
SFX Z ктися чіться ктися
SFX Z ватися йся [ую]ватися
SFX Z ватися йсь [ую]ватися
SFX Z ватися ймося [ую]ватися
SFX Z ватися ймось [ую]ватися
SFX Z ватися йтеся [ую]ватися
SFX Z ватися йтесь [ую]ватися
SFX Z ти и [бвп]ти
SFX Z ти імо [бвп]ти
SFX Z ти ім [бвп]ти
SFX Z ти іть [бвп]ти
SFX Z ати лю [еи]пати
SFX Z ати леш [еи]пати
SFX Z ати ле [еи]пати
SFX Z ати лемо [еи]пати
SFX Z ати лете [еи]пати
SFX Z ати лють [еи]пати
SFX Z затися жся ізатися
SFX Z затися жмося ізатися
SFX Z затися жмось ізатися
SFX Z затися жтеся ізатися
SFX Z затися жтесь ізатися
SFX Z тися ися [бвп]тися
SFX Z тися ись [бвп]тися
SFX Z тися імося [бвп]тися
SFX Z тися імось [бвп]тися
SFX Z тися імся [бвп]тися
SFX Z тися іться [бвп]тися
SFX Z гти жу ігти
SFX Z гти жиш ігти
SFX Z гти жить ігти
SFX Z гти жимо ігти
SFX Z гти жите ігти
SFX Z гти жать ігти
SFX Z утися ися [мт]инутися
SFX Z утися ись [мт]инутися
SFX Z утися імося [мт]инутися
SFX Z утися імось [мт]инутися
SFX Z утися імся [мт]инутися
SFX Z утися іться [мт]инутися
SFX Z сати шу сати
SFX Z хати шу хати
SFX Z сати шеш сати
SFX Z хати шеш хати
SFX Z сати ше сати
SFX Z хати ше хати
SFX Z сати шемо сати
SFX Z хати шемо хати
SFX Z сати шете сати
SFX Z хати шете хати
SFX Z сати шуть сати
SFX Z хати шуть хати
SFX Z ути у нути
SFX Z ути еш нути
SFX Z ути е нути
SFX Z ути емо нути
SFX Z ути ете нути
SFX Z ути уть нути
SFX Z езти із езти
SFX Z езти ізши езти
SFX Z катися чся лакатися
SFX Z катися чмося лакатися
SFX Z катися чмось лакатися
SFX Z катися чтеся лакатися
SFX Z катися чтесь лакатися
SFX Z ати у [рз]вати
SFX Z ати еш [рз]вати
SFX Z ати е [рз]вати
SFX Z ати емо [рз]вати
SFX Z ати ете [рз]вати
SFX Z ати уть [рз]вати
SFX Z ати и [рз]вати
SFX Z ати імо [рз]вати
SFX Z ати ім [рз]вати
SFX Z ати іть [рз]вати
SFX Z скати щу скати
SFX Z стати щу стати
SFX Z скати щеш скати
SFX Z стати щеш стати
SFX Z скати ще скати
SFX Z стати ще стати
SFX Z скати щемо скати
SFX Z стати щемо стати
SFX Z скати щете скати
SFX Z стати щете стати
SFX Z скати щуть скати
SFX Z стати щуть стати
SFX Z скати щи скати
SFX Z стати щи стати
SFX Z скати щімо скати
SFX Z стати щімо стати
SFX Z скати щім скати
SFX Z стати щім стати
SFX Z скати щіть скати
SFX Z стати щіть стати
SFX Z тяти ітну [бдз]тяти
SFX Z тяти ітнеш [бдз]тяти
SFX Z тяти ітне [бдз]тяти
SFX Z тяти ітнемо [бдз]тяти
SFX Z тяти ітнете [бдз]тяти
SFX Z тяти ітнуть [бдз]тяти
SFX Z тяти ітни [бдз]тяти
SFX Z тяти ітнімо [бдз]тяти
SFX Z тяти ітнім [бдз]тяти
SFX Z тяти ітніть [бдз]тяти
SFX Z здитися жджуся здитися
SFX Z здитися жджусь здитися
SFX Z ати у [жщ]ати
SFX Z ати иш [жщ]ати
SFX Z ати ить [жщ]ати
SFX Z ати имо [жщ]ати
SFX Z ати ите [жщ]ати
SFX Z ати ать [жщ]ати
SFX Z стися нуся лястися
SFX Z стися нусь лястися
SFX Z стися нешся лястися
SFX Z стися неться лястися
SFX Z стися немося лястися
SFX Z стися немось лястися
SFX Z стися нетеся лястися
SFX Z стися нетесь лястися
SFX Z стися нуться лястися
SFX Z бти б [вуиї]бти
SFX Z ати у [бдн]ати
SFX Z ати еш [бдн]ати
SFX Z ати е [бдн]ати
SFX Z ати емо [бдн]ати
SFX Z ати ете [бдн]ати
SFX Z ати уть [бдн]ати
SFX Z ати и [бдн]ати
SFX Z ати імо [бдн]ати
SFX Z ати ім [бдн]ати
SFX Z ати іть [бдн]ати
SFX Z ути му (^|[^бдз])дути
SFX Z ути меш (^|[^бдз])дути
SFX Z ути ме (^|[^бдз])дути
SFX Z ути мемо (^|[^бдз])дути
SFX Z ути мете (^|[^бдз])дути
SFX Z ути муть (^|[^бдз])дути
SFX Z ути ми (^|[^бдз])дути
SFX Z ути мімо (^|[^бдз])дути
SFX Z ути мім (^|[^бдз])дути
SFX Z ути міть (^|[^бдз])дути
SFX Z сти ни клясти
SFX Z сти німо клясти
SFX Z сти нім клясти
SFX Z сти ніть клясти
SFX Z итися яться [дзлнрст]итися
SFX Z катися чуться [^су]катися
SFX Z татися чуться [^су]татися
SFX Z ути и [бмхп]анути
SFX Z ути імо [бмхп]анути
SFX Z ути ім [бмхп]анути
SFX Z ути іть [бмхп]анути
SFX Z езтися ізся езтися
SFX Z езтися ізшись езтися
SFX Z езтися ізшися езтися ###
SFX Z іти ь видіти
SFX Z іти ьмо видіти
SFX Z іти ьте видіти
SFX Z ути и [мш][л']янути
SFX Z ути імо [мш][л']янути
SFX Z ути ім [мш][л']янути
SFX Z ути іть [мш][л']янути
SFX Z ути ь [^мвт]инути
SFX Z ути ьмо [^мвт]инути
SFX Z ути ьте [^мвт]инути
SFX Z утися ься [^бмптх]анутися
SFX Z утися ьмося [^бмптх]анутися
SFX Z утися ьмось [^бмптх]анутися
SFX Z утися ьтеся [^бмптх]анутися
SFX Z утися ьтесь [^бмптх]анутися
SFX Z ітися яться [^бвмпш]ітися
SFX Z тятися ітнуся [бдз]тятися
SFX Z тятися ітнусь [бдз]тятися
SFX Z тятися ітнешся [бдз]тятися
SFX Z тятися ітнеться [бдз]тятися
SFX Z тятися ітнемося [бдз]тятися
SFX Z тятися ітнемось [бдз]тятися
SFX Z тятися ітнетеся [бдз]тятися
SFX Z тятися ітнетесь [бдз]тятися
SFX Z тятися ітнуться [бдз]тятися
